【裁判字號】    99,勞小上,4
【裁判日期】    990520
【裁判案由】    給付薪資
【裁判全文】
臺灣士林地方法院民事裁定             99年度勞小上字第4號
上  訴  人  甲○○
被  上訴人  良企機電顧問股份有限公司
法定代理人  乙○○
上列當事人間請求給付薪資事件，上訴人對於中華民國99年1 月
6 日本院內湖簡易庭第一審判決（98年度湖勞小字第24號），提
起上訴，本院裁定如下：
    主  文
上訴駁回。
第二審訴訟費用新臺幣壹仟伍佰元由上訴人負擔。
    理  由
一、首按，第二審上訴，為當事人對於所受不利益之第一審終局
    判決聲明不服之方法，在第一審受勝訴判決之當事人，自無
    許其提起上訴之理，此有最高法院22年度上字第3579號判例
    可資參照。查原審就原告即上訴人所聲明請求者，已判決被
    告即被上訴人應給付上訴人新臺幣（下同）5 萬4000元，及
    自民國98年6 月24日起至清償日止，按週年利率5 ％計算之
    利息，僅駁回上訴人其餘之訴。則就原審判決准許上訴人請
    求之部分，乃有利於上訴人之判決，上訴人應無請求將原審
    判決其勝訴部分廢棄改判之意。是其於上訴聲明稱：「原裁
    定廢棄」云云，應係請求：「原判決不利於上訴人之部分廢
    棄」之意，合先敘明。
二、按關於請求給付金錢或其他代替物或有價證券之訴訟，其標
    的金額或價額在10萬元以下者，適用小額程序。次按，對於
    小額訴訟之第一審裁判之上訴，非以其違背法令為理由不得
    為之，民事訴訟法第436 條之8 第1 項、第436 條之24第2
    項分別定有明文。又按，上訴狀內應記載上訴理由，表明下
    列各款事項：(一)、原判決所違背之法令及其具體內容。(二)、
    依訴訟資料可認為原判決有違背法令之具體事實，觀諸民事
    訴訟法第436 條之25規定甚明。亦即其上訴狀應就第一審判
    決如何違背法令為具體之指摘，並揭示該法規之條項或其內
    容，若係成文法以外之法則，應揭示該法則之旨趣，倘為司
    法院解釋或最高法院之判例，則應揭示該判解之字號或其內
    容，或揭示如何當然違背法令之事實，上訴狀如未依此項方
    法表明者，即難認為已對第一審判決之違背法令有具體之指
    摘（最高法院71年度臺上字第314 號判例參照）。再按，上
    訴狀內未表明上訴理由者，上訴人應於提起上訴後20 日 內
    ，提出理由書於原審法院，未提出者，毋庸命其補正，由原
    審法院以裁定駁回之，民事訴訟法第436 條之32第2 項準用
    同法471 條第1 項之規定至明。如第一審法院未以裁定駁回
    ，得由第二審法院依民事訴訟法第444 條之規定以裁定駁回
    之（最高法院73年8 月11日民庭會議決定參照）。
三、本件訴訟標的金額為壹拾萬元以下，原審乃依小額訴訟程序
    審理。而上訴人對於該小額訴訟第一審判決不服，於99 年1
    月25日提出上訴。核其上訴狀所載，雖援引勞動基準法第26
    條「雇主不得預扣勞工工資作為違約或賠償費用」之規定，
    然並未就第一審判決其敗訴部分係如何違背上開法令為具體
    之指摘。至於所主張：98年1 月份請款係屬於98年1 月15日
    以後之情事，其時上訴人已經離職，自無申請被上訴人該月
    份款項之絕對義務，況上訴人已將98年1 月份之機電維護報
    表交付被上訴人，被上訴人得自行向業主請款，惟因其不願
    親自向業主請款，乃以競業禁止條款要脅上訴人云云，則僅
    係就原審之認定事實及取捨證據為指摘，而未具體指出原判
    決違背何等法規之內容及事實。揆諸上開說明，其上訴即難
    認為合法，爰依法裁定駁回其上訴。
四、本件訴訟費用額，確定如主文所示之金額，並應由上訴人負
    擔。
五、據上論結，依民事訴訟法第436 條之32第2 項、第444 條第
    1 項、第436 條之19、第95條、第78條，裁定如主文。
中    華    民    國    99    年    5     月    20    日
                  民事第一庭  審判長法  官  俞慧君
                                    法  官  王怡雯
                                    法  官  李瑜娟
以上正本證明與原本無異。
本件裁定不得抗告。
中    華    民    國    99    年    5     月    21    日
                                    書記官  謝達人

司法院資訊處製作；財團法人民間司法改革基金會備份。
